臺灣高等法院臺中分院刑事判決　
111年度上訴字第1390號
上  訴  人  
即  被  告  賴俊雄


上列上訴人即被告因違反廢棄物清理法案件，不服臺灣苗栗地方
法院110年度訴字第570號，中華民國111年4月25日第一審判決（
起訴案號：臺灣苗栗地方檢察署110年度偵字第4711號），提起
上訴，本院判決如下：
    主      文
上訴駁回。
    事實及理由
一、本案經本院審理結果，認第一審判決認事用法及量刑均無不
    當，應予維持，並引用第一審判決書記載之事實、證據及理
    由（如附件）。
二、上訴人即被告賴俊雄（以下稱被告）上訴意旨略以：被告違
    反廢棄物清理法，做錯事就該承擔，只是父親患咽喉癌，被
    告離婚還要照顧2個小孩子，家裡大部分都是靠被告工作養
    家，如被告去服刑，這個家怎麼辦，被告已痛改前非，請給
    予緩刑機會或用勞工義工或罰捐錢給老人院、孤兒院等語。
三、本件原審審理結果，認定被告有原判決所引用檢察官起訴書
    犯罪事實欄所載之犯行，依想像競合犯規定，論以被告犯廢
    棄物清理法第46條第4款前段之非法清除、處理廢棄物罪，
    處有期徒刑1年。已說明所憑之證據及理由，所為論斷，核
    無違背客觀存在之經驗法則與論理法則。被告對原審判決採
    用證據、認定事實及適用法律等節俱不爭執，雖以前揭情詞
    提起上訴，惟查：本件原審判決已於理由欄詳予論述說明其
    量刑之理由，經核亦屬妥適，並無過重或過輕之情形。參之
    被告所犯之非法清除、處理廢棄物罪，其法定刑為「1年以
    上5年以下有期徒刑，得併科新臺幣1千5百萬元以下罰金」
    ，原審判決上開所為刑之量定，已屬低度量刑。而法官依法
    審理判刑，並無諭知上開法條所訂定法定刑以外科刑之餘地
    ，被告所述家庭狀況，固值同情，由親友或機構協助為當，
    然被告上訴請求改判勞工義工或罰捐錢給老人院、孤兒院，
    與法未合，容屬誤會。又緩刑之宣告，係屬法院得依職權自
    由裁量之事項，查被告除本案之外，尚有其他違反廢棄物清
    理法之犯行，業經檢察官偵查終結，提起公訴，及甫經法院
    判決判處有期徒刑1年2月之情，有卷附臺灣苗栗地方檢察署
    109年度偵宇第6910號起訴書、110年度偵字第4969號起訴書
    、臺灣苗栗地方法院111年度訴緝字第19號刑事判決及臺灣
    高等法院被告前案紀錄表可按，故本案不宜緩刑（如上開另
    案有罪判決確定，則屬不得緩刑），是原審判決未予被告緩
    刑之宣告，亦無不適用法則或適用法則不當之違法可言。被
    告上訴為無理由，應予駁回。
四、被告經合法傳喚，無正當之理由不到庭，爰不待其陳述，逕
    行判決。被告於本案辯論終結後，具狀請求再開辯論，本院
    認本案業已審理完畢，且無再開辯論之必要，不予再開辯論
    ，附此敘明
五、據上論斷，應依刑事訴訟法第371條、第373條、第368條，
    判決如主文。
本案經檢察官馮美珊提起公訴，檢察官林弘政到庭執行職務。　
中　　華　　民　　國　　111 　年　　8 　　月　　11　　日
           刑事第六庭    審判長法　官  張  靜  琪
 　　　　　　　　 　　　　　   法　官  劉  柏  駿
　　 　　　　　　　　　　      法　官  許  冰  芬       
　　　　　　　　　　　　　　　                    
以上正本證明與原本無異。     
如不服本判決應於收受送達後20日內向本院提出上訴書狀，其未
敘述上訴理由者，並得於提起上訴後20日內向本院補提理由書（
均須按他造當事人之人數附繕本）「切勿逕送上級法院」。因疫
情而遲誤不變期間，得向法院聲請回復原狀。

                               書記官  詹  于  君
　　　　　　　　　　　　　　　 
中　　華　　民　　國　　111 　年　　8 　　月　　11　　日